臺灣彰化地方法院刑事判決　　　　　　　　　　　　　九十四年度訴字第四六六號
　　公　訴　人　臺灣彰化地方法院檢察署檢察官
　　被　　　告　甲○○
右列被告因偽造文書案件，經檢察官提起公訴（九十四年度偵字第八三八號），本院
依簡式審判程序判決如左：
    主      文
甲○○行使偽造私文書，足以生損害於公眾及他人，處有期徒刑月，如易科罰金，
以佰元折算壹日。
彰化縣警察局彰警交字第Ｉ00000000號舉發違反道路交通管理事件通知單移
送聯「收受通知聯者簽章」欄內，及該通知單迴覆聯、存根聯上偽造「乙○○」之署
名共枚，均沒收。
    事      實
一、甲○○於民國九十一年十二月十五日晚間七時三十五分許，駕駛車牌號碼二Ｖ－
    四一三七號自用小客車，行經彰化縣彰化市○○路與彰新路路口時，因未依燈號
    指示而闖紅燈右轉之違規行為遭警攔停，詎甲○○本人並無汽車駕駛執照，為免
    其因此事由再遭行政處罰，竟冒用其前夫蒲桂雄之妹乙○○名義，先背誦乙○○
    之個人基本資料，再於彰化縣警察局彰警交字第Ｉ00000000號舉發違反
    道路交通管理事件通知單之移送聯「收受通知聯者簽章」欄內，偽造乙○○之署
    名一枚（該通知單具複寫功能，上開署押即自動複寫於迴覆聯及存根聯上），再
    交還予執勤員警收執而行使之，以表示其確為乙○○本人並已領收前揭通知單，
    足生損害於乙○○本人之權益及警察、交通監理機關對於交通違規事件管理之正
    確性。嗣經乙○○於九十三年六月二十四日前往監理機關換領駕駛執照時，經查
    詢結果發現上開交通違規紀錄，始循線查悉上情。
二、案經彰化縣警察局彰化分局報請臺灣彰化地方法院檢察署檢察官偵查起訴。
    理      由
一、被告甲○○於準備程序中，先就右揭犯罪事實為有罪之陳述，且所犯係死刑、無
    期徒刑、最輕本刑為三年以上有期徒刑以外之罪，經本院合議庭依刑事訴訟法第
    二百七十三條之一第一項之規定，裁定由法官一人獨任進行簡式審判程序，先此
    敘明。
二、右揭事實，業據被告甲○○於本院審理時坦承不諱，核與被害人乙○○於警詢時
    指訴情節相符，復有彰化縣警察局舉發違反道路交通管理事件通知單移送聯影本
    一張附卷可稽。且經本院當庭命被告書寫「乙○○」之姓名，並與前揭通知單上
    之簽名字跡比對結果，無論就字體結構、筆劃繁簡、筆順、轉折等書寫特徵觀察
    ，均明顯相互合致，而與被害人乙○○於警詢時所為之簽名字跡迥然有異，足徵
    上開通知單上之「乙○○」簽名確係由被告所偽造，殆無疑義。又被告於舉發違
    反道路交通管理事件通知單上冒用「乙○○」之名義簽名，其意在於使執勤員警
    誤認違規行為人之真實身分，自足以生損害於被害人乙○○之權益及警察、交通
    監理機關對於交通違規事件管理之正確性。本案事證已臻明確，被告犯行至堪認
    定。
三、按被告甲○○在舉發違反道路交通管理事件通知單移送聯之「收受通知聯者簽章
    」欄內偽簽「乙○○」姓名，自不待依據習慣或特約，單從形式上觀察，即足以
    知悉係由被害人乙○○出具領收通知聯之證明，當然屬於刑法第二百十條所稱之
    私文書（最高法院八十三年台上字第六六三一號刑事判例參照）。其於偽造他人
    署押後，復將該通知單各聯交回警員處理，顯然對各該文書之內容有所主張，核
    其所為，係犯刑法第二百十六條、第二百十條之行使偽造私文書罪。被告偽造署
    押為偽造私文書之部分行為，偽造私文書之低度行為又為行使之高度行為所吸收
    ，均不另論罪。爰審酌被告冒用他人名義簽名並受領交通罰單，對於被害人造成
    莫大困擾，且混淆警察及交通監理機關對於交通違規事件管理之正確性，所生危
    害仍不容輕忽；惟被告於本院審理時尚能坦承犯行，犯後態度尚稱良好，及其犯
    罪動機、手段、所生危害、迄今仍未賠償被害人乙○○所受損害、具有國中畢業
    學歷之智識程度等一切情狀，量處如主文所示之刑，併諭知易科罰金之折算標準
    ，以示懲儆。又被告於彰化縣警察局彰警交字第Ｉ00000000號舉發違反
    道路交通管理事件通知單移送聯「收受通知聯者簽章」欄內，及該通知單迴覆聯
    、存根聯上偽造「乙○○」之署名共三枚，均應依刑法第二百十九條之規定，宣
    告沒收。
據上論斷，應依刑事訴訟法第二百七十三條之一第一項、第二百九十九條第一項前段
，刑法第二百十六條、第二百十條、第四十一條第一項前段、第二百十九條，罰金罰
鍰提高標準條例第二條，判決如主文。
本案經檢察官郭緯中到庭執行職務。
中    華    民    國    九十四      年      四      月      十五        日
                                臺灣彰化地方法院刑事第三庭
                                    法      官  高  文  崇
右正本證明與原本無異。
如不服本判決，應於判決送達後十日內向本院提出上訴狀( 須附繕本 )。
告訴人或被害人對於判決如有不服具備理由請求檢察官上訴者，其上訴期間之計算係
以檢察官收受判決正本之日期為準。
                                    法院書記官  謝  志  鑫
中    華    民    國    九十四      年      四      月      二十二      日
刑法第二百十六條
行使第二百十條至第二百十五條之文書者，依偽造、變造文書或登載不實事項或使登
載不實事項之規定處斷。
刑法第二百十條
偽造、變造私文書，足以生損害於公眾或他人者，處五年以下有期徒刑。
